【裁判字號】    94,重上更(六),220
【裁判日期】    950124
【裁判案由】    違反貪污治罪條例
【裁判全文】
臺灣高等法院臺南分院刑事判決
上  訴  人
即  被  告  甲○○
指定辯護人  本院公設辯護人  丙○○
上列上訴人因違反貪污治罪條例案件，不服中華民國83年11月11
日臺灣雲林地方法院83年度訴字第444號第一審判決（起訴案號
：臺灣雲林地方法院檢察署82年度偵字第3766號、83年度偵字第
36號），提起上訴，判決後經最高法院第六次發回更審，本院判
決如下：
    主  文
原判決關於甲○○部分撤銷。
甲○○依據法令從事公務之人員，共同對於主管之事務直接圖利
，處有期徒刑伍年貳月；褫奪公權參年。
    事  實
一、甲○○原係雲林縣政府地政科重劃股約僱人員，負責農地重
    劃土地分配業務，係依據法令從事公務之人員。緣雲林縣政
    府，於八十一年下半年起辦理八十二年度（即八十一年七月
    一日起至八十二年六月三十日止）「同安頂(一)農地重劃區」
    重劃業務，甲○○與許明當（嗣經改名為乙○○，為陳述犯
    罪當時情形，爰以當時姓名許明當敘述）私交甚篤，而甲○
    ○奉派參與辦理同安頂(一)重劃區業務，許明當見有機可乘，
    乃出面向葉接、章順興、林永火接洽，偽稱欲購地興建廟宇
    ，並以其配偶（嗣已離婚）范麗煌名義購入，如附表一所示
    重劃前八筆零星農地，復趁雲林縣政府規定於八十一年十二
    月二十八日起，至八十二年八月二十六日止，公告停止受理
    該重劃區內土地權利移轉及設定負擔登記前，而搶先於八十
    一年十二月二十四日，向雲林縣虎尾地政事務所，辦理前開
    八筆土地中雲林縣褒忠鄉○○段十七之二九六號所有權，移
    轉登記予范麗煌，使范麗煌取得與他人協議合併參與農地重
    劃分配資格。再由甲○○私下以經協議合併為由，製作「土
    地對照清冊」，將附表一所示八筆零星地併入范麗煌戶內。
二、甲○○為圖利許明當，竟與許明當共同謀議以變造公文書及
    公務員登載不實之概括犯意之方法，達其圖利之目的，明知
    ：(1)重劃前龍王段六四０、八七四二筆土地之地籍圖上，並
    無註記有建物。(2)附表一所示龍王段六四０號、九七四號、
    九八九號三筆土地，重劃前原地目分別為「旱」、「林」、
    「田」，使用分區編定均為「一般農業區水利用地」。(3)附
    表一所示龍王段六四０號、九七四號二筆土地評定地價，均
    為每平方公尺七百元，由甲○○利用在雲林縣政府地政科重
    劃股工作之便，違法變造地籍圖附表一所示龍王段六四０號
    、九七四號、九八九號三筆土地重劃後，地目為「雜」，並
    於龍王段六四０、八七四號二筆土地上註記「廟地」，連續
    變造地籍圖公文書，繼將附表一所示龍王段六四０號、九七
    四號、九八九號三筆土地重劃後，評定地價擅自變更為四百
    二十元及使用區分編定為「特定農業區甲種建築用地」，連
    同前揭土地，變更地目為「雜」不實事項，連續登載於其職
    務上所掌公文書，即雲林縣同安頂(一)農地重劃區土地分配卡
    分配後之土地地目欄、地價欄，及雲林縣同安頂(一)農地重劃
    區土地所有權人原有土地與新分配土地對照清冊之重劃後，
    分配土地地目欄、評定地價欄及使用分區編定用地欄上，足
    以生損害於雲林縣政府，對於前述業務資料管理之正確性。
三、甲○○與許明當意圖使名義為范麗煌超額分配之土地，少繳
    差額地價款，嗣於八十二年六月初，土地分配辦理完成公告
    程序，並辦理登記手績，由范麗煌於八十二年六月八日提出
    陳情書佯稱，欲辦理抵押權設定登記，請求儘速將有關資料
    ，函送雲林縣虎尾地政事務所處理，甲○○即據以配合將附
    表一所示重劃後，范麗煌分配土地，完成土地所有權登記，
    而圖得不法利益，並函請該地政事務所核發土地所有權狀，
    嗣經該所地用股課員周進恭發覺於法不合，予改正恢復為農
    牧用地。旋雲林縣虎尾地政事務所，並於八十二年十一月三
    日，將前揭三筆土地地目更正為田，並將所有權人更正為雲
    林縣政府。
四、案經法務部調查局雲林縣調查站移送臺灣雲林地方法院檢察
    署檢察官偵查起訴。
    理  由
壹、程序部分：
一、按刑事訴訟法第一百五十九條之二規定：「被告以外之人於
    檢察事務官、司法警察官或司法警察調查中所為之陳述，與
    審判中不符時，其先前之陳述具有較可信之特別情況，且為
    證明犯罪事實存否所必要者，得為證據。」而彈劾證人審判
    中可信性所使用之證據，關於證據能力部分，必須透過：
    對證人之對質詰問之探知陳述者審判外陳述之真意；「特
    信性」要件之檢驗，即法院應比較前後陳述之外部狀況，判
    斷何者較為自然可信，而作為認定此種特信情況之資料，再
    依各該陳述之外部附隨環境或條件等客觀證據判斷之。因此
    法院所要確認者，乃該審判外之陳述，是忠實紀錄陳述者之
    意思，如此，才能作為判斷證明力之依據。而若證人之陳述
    ，有前後不符，或相互歧異時，究竟何者為可採，法院仍得
    本其自由心證予以勘酌，非謂一有不符或矛盾，即應認其全
    部均為不可採信，因而證人於調查局之供述，與其後在檢察
    官或原審或本院發回前歷審之供述，縱有不同，然此係法院
    如何取捨證據，屬證據證明力之問題，非謂證人於調查局之
    供述為審判外之陳述，而係傳聞，無證據能力，核先說明。
二、又同法第一百五十九條之三第一款規定：「被告以外之人於
    審判中死亡者，其於檢察事務官，司法警察官或司法警察調
    查中所為之陳述，經證明具有可信之特別情況，且為證明犯
    罪事實之存否所必要者，得為證據」，因而證人雖然死亡，
    其於調查局之供述，若經證明具有可信之特別情況，且為證
    明犯罪事實之存否所必要者，仍有證據能力，得為證據以供
    評價。本件證人章順興雖已死亡，然其於調查局之陳述，參
    酌事件之發展，認具有可信性，且係證明犯罪事實有否必要
    者，其證詞依上開規定仍有證據能力，得為證據。
三、證人章順興女兒章樹枝證稱：當初我主張是三筆要合併參與
    重劃，我父親說范麗煌的先生，要去向他買來蓋廟，所以這
    三筆土地要賣給范麗煌的先生等語（詳三六號偵查卷二六頁
    背面）係聽聞他人所得之傳聞證據，又無法傳喚，自不得為
    證據。另證人林木應曾於八十一、二年間在雲林縣東勢鄉○
    ○○段買賣土地於更二審證稱：該地段市價一公頃原僅約二
    、三百萬元，惟於八十一年三月間宣佈台塑六輕要設廠，而
    該地段重劃即將完成，同安厝段路旁土地每公頃達三千萬元
    ，而靠近麥寮路邊土地，則每公頃可賣到五千萬元等語（詳
    更二審卷第一一一頁）因而判斷系爭地以當時之市價每公頃
    三千萬元計算云云，係個人意見表達，又證人即承辦本案之
    法務部調查局雲林調查站之調查員倪明政於本案八十七年度
    上更二字第一八四號案中證述（詳更二審卷第七四頁）系爭
    四美及同安頂（一）農地重劃區靠近雲林縣麥寮鄉，於八十
    一年間，因台塑決定在麥寮鄉建六輕工業區，土地價格猛漲
    ，系爭之地復經農地重劃，市價買賣每公頃達新臺幣三千萬
    元，惟查調查員倪明政及林木應均非土地鑑定之專業人員，
    所陳述關於地價純屬個人臆測之詞，又非證人之實際經驗為
    基礎所得，依刑法第一百六十條規定，本院認為均無證據能
    力，不應列為證據。
四、刑事訴訟法第一百五十九條之一第一項、第二項規定「被告
    以外之人於審判外向法官所為之陳述，得為證據。」「被告
    以外之人於偵查中向檢察官所為之陳述，除顯有不可信之情
    況外，得為證據。」是證人范麗煌即同案被告許明當之前妻
    雖於本案未到庭作證，其於另案（本案共同被告許明當貪污
    案）到本院作證，且已受詰問之程序，其所為之證言，全部
    均得為證據。
貳、有罪部分：
一、本案上訴人即被告甲○○原於七十七年間，任雲林縣政府地
    政科重劃股約僱人員，至八十二年七月一日離職。期間，雲
    林縣政府舉辦八十二年度同安頂(一)農地重劃區之重劃計畫，
    由被告甲○○負責其責任分配區重劃後土地分配業務，並製
    作其責任分配區土地分配卡及重劃區土地所有權人原有土地
    與新分配土地對照清冊，再由測量員根據分配後土地，製作
    地籍圖等事實，為被告甲○○所坦承，並據與甲○○共同承
    辦「同安頂(一)農地重劃區」業務之雲林縣政府地政科重劃股
    約僱人員廖美雀與時任雲林縣政府地政科專員歐啟訓供述在
    案，復有「雲林縣政府同安頂(一)農地重劃區土地分配卡」、
    「雲林縣政府同安頂(一)農地重劃區土地所有權人原有土地與
    新分配土地對照清冊」節本在卷可稽。是被告甲○○乃為依
    據法令從事公務之人員，而前揭土地分配卡及重劃區土地所
    有權人原有土地與新分配土地對照清冊，則為其職務上所掌
    之公文書，合先陳明。
二、被告甲○○於承辦前揭業務期間，即與許明當有異乎平常密
    切交往等情，亦據(一)雲林縣政府地政科重劃股人員許素芬於
    偵查中證稱：大約八十一年間，雲林縣政府地政科，辦理東
    勢鄉四美農地重劃分配工作，在本府四樓會議室集中分配作
    業時，許明當曾至該會議室詢問土地分配情形，該段期間經
    常至會議室，次數非常頻繁，然許明當根本沒有土地分配，
    卻干預其他土地業主分配情形，口氣偶而很惡劣，甚至自稱
    法務部調查局人員，有時還出示一紙證件晃一下，我們也看
    不清楚，他就以這種身分，有威脅逼迫分配人員按其意思分
    配之意，本科承辦人員曾數度與其發生口角；另外許明當於
    上述土地分配期間，經常坐在被告甲○○身旁交談，被告甲
    ○○曾經開玩笑類似，要將許名當介紹給廖美雀等語（詳三
    七六六號偵查卷一０五頁及背面）。(二)重劃股職員廖美雀於
    偵查中證稱：在分配作業期間，有位同事許素芬要將叫作許
    明堂（即許明當），是臺北市調查站的人，介紹給我，而甲
    ○○是和許素芬坐一起，許明當來時，都到她們坐的地方等
    語（詳三七六六號偵查卷一一五至一一六頁）。以此觀之，
    被告甲○○與許明當，二人熟稔，關係非比尋常，殆可斷言
    。是被告甲○○辯稱不認識許明當，而許明當更證稱：不知
    被告職掌農地分配之事云云（詳本院更四卷(一)第一六八頁）
    ，核與上開事證不符，不足採信。至於證人許素芬於本院更
    四審雖改稱：許明當於土地重劃當時來辦公室，並未都與甲
    ○○在一起，亦非被告男友等語（詳本院更四卷(二)第一五八
    、一五九頁），比較其於調查局偵訊證述，時間上距事發當
    時為近，記憶猶新，既係基於自由意識所為，且證述內容綦
    詳，又與其他證人所言情節大致相符，自堪信調查局偵訊為
    屬實，而較可採。本件被告甲○○，因與許明當私交甚篤，
    加上其因業務關係，對於重劃區劃歸其責任分配範圍內重劃
    後土地，應分配於何處？分配面積多寡？其有充分地決定權
    ，再加上由於農地重劃案，所涉及的土地所有人及土地筆數
    眾多，各土地所有人持有土地筆數、面積數額繁雜，地上物
    現況複雜，而重劃後土地，溢額分配情形，事屬常有，上級
    主管事實上無法逐筆審查，許明當企圖參與重劃分配，而借
    用其妻范麗煌名義，蒐購「同安頂(一)重劃區」內章順興土地
    ，以參與土地重劃，被告甲○○即因人情上因素，以及所圖
    利人數僅少數幾人，衡情不為人發覺，而動心起念，圖使許
    明當（以其妻范麗煌名義購地）以繳交較少金額，即取得溢
    額分配土地，被告甲○○有犯罪動機，堪可認定。
三、訊之上訴人即被告甲○○供承前揭期間承辦右揭「同安頂(一)
    農地重劃區」土地分配業務，且溢分配附表一所示農地之情
    ，惟矢口否認有不法圖利他人、變造公文書及登載不實犯行
    ，辯稱：伊是按照規定，再參照實際耕作情況分配；不認識
    許明當，也不認識這些地主，且目前農地重劃土地分配法令
    依據欠明，並無具體規定可資依循；雲林縣政府地政科重劃
    股長劉登忠，已表示被告係約僱人員，專業知識尚有不足，
    故無法分配恰當，不能僅因被告分配結果失當，即推定被告
    有圖利他人犯意；況並未收到任何好處，與參加重劃關係人
    亦不認識，殊無可能偏袒任何一方；縱有溢額分配土地，受
    配人亦應依法繳納差額地價，受分配人並非無償取得，更不
    發生圖利問題。另外被告並無塗改范麗煌重劃後分配取得土
    地的相關資料；又「土地對照清冊」上廖美雀名義製表章、
    統計章均非伊所蓋云云。
四、經查：
  (一)圖利部分：
  1.查雲林縣政府將於八十一年下半年起，辦理八十二年度（即
    八十一年七月一日起至八十二年六月三十日止），「同安頂
    (一)農地重劃區」重劃業務，由被告甲○○與雲林縣政府地政
    科重劃股人員廖美雀二人，負責重劃土地分配工作，而附表
    一所示土地，屬被告甲○○責任分配區範圍內土地，已為被
    告甲○○所自承，並據證人廖美雀證述無訛（詳調查站卷(二)
    一頁及背面）。
  2.本案附表一之土地雖登記為范麗煌名義，實為許明當其配偶
    范麗煌名義所為，因此實質圖利對象為許明當，而非范麗煌
    。
  (1)查許明當為圖取得參與被告甲○○責任分配區內農地重劃資
    格（即在該區內有農地），並慮及其與被告甲○○有異於尋
    常往來關係，為被告甲○○同事所知悉，許明當為掩人耳目
    ，而利用其前妻范麗煌名義，蒐購在被告甲○○責任分配區
    如附表一所示章順興三筆土地，以便取得參與農地重劃資格
    等情，業據證人章順興在調查站證稱：許姓男子向我購買土
    地，表明為建水媽夫人廟，但我向他表示，這些土地均為水
    利地，不能建廟，但該名許姓男子向我表示，他有辦法變更
    為建地等語（詳調查站卷(二)第十一頁）。又證人葉接在偵查
    中亦證稱：是一個姓許的，說要買土地去建廟，我只知道他
    姓許，我同意賣給他，他又對我說旁邊有幾筆土地順便介紹
    給他，正好章順興也在場，所以我介紹等語（詳三六號偵查
    卷第二七頁）。綜上證述，互核相符，足徵附表一所示章順
    興土地，確係由許明當出面蒐購，而范麗煌僅堪為許明當之
    人頭無疑。
  (2)至同案共犯范麗煌辯稱：其弟委託許明當出面購買云云，惟
    范麗煌對於所買受土地位於何處，向何人購買，均不知悉，
    而供陳買受金額，與實際買受金額相距甚大（范麗煌稱以一
    百多萬元購得土地，依契約書係四十四萬五千九百元，詳調
    查站卷第三八頁），且其本人在臺北工作，購買土地動機，
    竟是「認為」大家都在耕作，買土地的目的，是要耕種，後
    又改稱其原來準備建廟，其又自陳沒看過土地，卻又稱土地
    上本來就有小廟；再者，范麗煌於接受訊問時竟誆稱不認識
    其前夫「許明當」，經檢察官多次訊問後，始辯稱其不知道
    其前夫本名，爾後，再度承認是其委託許明當出面購買（詳
    三六號偵查卷第十一、十七、三二頁背面至三三頁）；另范
    麗煌於另案（許明當案）本院更三審改稱附表一土地係其一
    人購買作為耕作之用，然其對購買土地之金錢來源交代不清
    ，在偵查中及更三審時均表示係中六合彩之錢（詳偵第三六
    號卷第二四頁及許明當案之更三卷二第二十頁），在本院許
    明當案更四審又改稱係招互助會（許明當案之更四卷二第十
    一頁）且其自承係做泥水工作並非農民，所稱購入土地係為
    耕作云云（許明當案更三卷二第十九、二十、二十六頁），
    范麗煌上開種種不合常理、前後矛盾供述，顯係為迴護許明
    當，而為供述，自不足採信。復依刑事訴訟法第一百五十九
    條之一第二項規定「被告以外之人於偵查中向檢察官所為之
    陳述，除顯有不可信之情況者外，得為證據。」因此證人范
    麗煌在本院否認在偵查中之陳述，顯非可採。是附表一所示
    章順興土地，確係由許明當出面蒐購，范麗煌掛名為土地所
    有人，范麗煌應為許明當之「人頭」，堪認無疑。
  (3)另雲林縣政府公告自八十一年十二月二十八日起至八十二年
    八月二十六日止，停止受理「同安頂(一)重劃區」內土地，權
    利移轉及設定負擔登記事宜，惟許明當竟於八十一年十二月
    二十四日前送件，辦理褒忠鄉○○段一七之二九六號土地所
    有權移轉登記事宜，並於八十二年一月四日完成登記，此有
    土地登記簿謄本在卷可按（詳調查站卷(二)第三六、四三頁）
    ，則許明當以范麗煌名義，於雲林縣政府公告停止受理有關
    重劃區內土地登記事宜前，登記取得前揭龍岩段一七之二九
    六號土地所有權，許明當以范麗煌名義，取得參與「同安頂
    (一)農地重劃區」重劃資格。由於被告甲○○因與許明當關係
    非比尋常，故可推論許明當曾向被告甲○○表示，其已借用
    范麗煌名義，買受附表一所示章順興、葉接所有土地，並已
    登記取得其中附表一所示龍岩段一七之二九六號土地所有權
    ，並佯稱，其擬在所買受土地上興建廟宇等情，被告甲○○
    因而知悉，許明當以范麗煌名義，買受章順興、葉接等人土
    地，而取得參與重劃資格等情，堪認無疑。
  3.本案附表一所示重劃前之土地，其面積均未達最小坵塊面積
    ，依法不得參與分配。
  (1)依目前臺灣地區各縣市政府辦理農地重劃作業，均依據農地
    重劃條例第十八條、第二十二條第二項、第三十四條，及同
    條例施行細則第三十八條、第四十九條等項規定辦理；因此
    實際作業時，重劃區域內土地之分配，係按各宗土地原來登
    記面積，扣除應負擔之農水路用地及抵付工程費用之土地，
    依照重新查定單位區段地價，折算成應分配之總地價，再按
    重新分配區區地價折算面積，分配予原所有權人，但
    限於實際情形，應分配土地之一部或全部，未達「短邊十公
    尺最小坵塊分配面積標準者」，依規定僅得於期限內申請合
    併分配，或核發現金補償費，此有雲林縣政府九十二年八月
    二十一日府地劃字第九二０七三００六七四號函附卷可稽（
    詳本院更五卷(一)第二二六頁）。本件附表一所示重劃前八筆
    農地，均未達最小坵塊分配面積標準，業據雲林縣政府九十
    三年六月二十九日府地劃字第０九三０七三０四五四號函說
    明三函覆在卷（詳本院更五卷(三)第二二０頁），故依前揭說
    明，前揭土地僅能申請合併分配或核發現金補償費，雖許明
    當（登記於范麗煌名下）已取得參與農地重劃資格，惟因未
    達最小坵塊分配面積標準，僅能核發現金補償費，或取得合
    併分配協議，核先陳明。
  (2)茲因附表一所示重劃前八筆土地，均因未達最小坵塊分配面
    積標準，且附表一所示章順興、葉接及林永火，復未與名義
    上所有人范麗煌協議合併分配，被告甲○○為圖利許明當，
    逕自將附表一所示重劃前八筆零星地併入范麗煌戶內，並將
    重劃後四筆土地，分配予范麗煌，業據證人廖美雀證稱：我
    和被告甲○○曾到褒忠鄉公所，通知林永火前來，並向林永
    火表示，其所有附表一所示四筆土地，面積均未達分配之最
    小坵塊，是否要向他人購買土地，或與他人協議合併參與土
    地分配，林永火表示其所有土地，願意領差額地價款，不參
    與分配。所以從戶號三二四林永火土地對照清冊，可看出林
    永火四筆土地，以協議合併名義併入范麗煌名下，是甲○○
    後來改上的，其上蓋有甲○○印章等語（詳調查站卷(二)二頁
    背面），復有八十二年十月一日上午九時三十分許，於雲林
    縣政府地政科所召開協調會之協調記錄在卷可查（詳調查站
    卷(二)第一二八頁），而依該記錄記載：同安頂(一)農地重劃區
    內農戶范麗煌，原並無土地，而重劃後因零星協議合併辦理
    ，取得褒忠鄉○○段五０三、六四０、九七四及九八九號四
    筆土地，協調結果：林永火、葉接二人列席，同意領取差額
    地價等語，益徵附表一所示重劃前八筆零星地，並無合併分
    配土地之協議存在。依此，附表一所示重劃前八筆土地，本
    不得受土地分配，被告甲○○明知上情，不但偽以范麗煌等
    四人經協議合併為由，將附表一所示重劃前八筆零星地，面
    積總計為０‧一七四六公頃，併入范麗煌戶內，並將重劃後
    四筆土地，面積合計為０‧三一三七六三公頃，分配予范麗
    煌（實為許明當），溢額分配面積達０‧一六三六公頃，於
    計算范麗煌應繳差額地價時，更擅自將附表一所示重劃後龍
    王段六四０及九七四號土地，評定地價由「七百元」變更為
    「四百二十元」，企圖使范麗煌繳交較少差額地價，取得溢
    額分配土地，被告確有超額溢配農地予范麗煌，殆無疑義。
  (3)按物權以登記生效主義，此觀民法第七百五十八條規定甚明
    。又按農地重劃條例第二十七條規定，農地重劃後分配於原
    土地所有權人之土地，自分配確定之日起，視為其原有土地
    。查被告辦理本件同安頂(一)農地重劃區土地分配作業，業已
    將重劃區內土地重劃分配結果（包含違法分配於范麗煌）公
    告確定，及辦理標示變更登記完畢等情，詳雲林縣政府九十
    三年六月七日府地劃字第０九三０七三０四０三號函說明二
    (二)（詳本院更五卷(三)第一八０頁），則自公告確定日起，范
    麗煌即依前揭規定，應已原始取得附表一所示土地所有權，
    此觀附表一所示土地，曾於八十二年六月十四日登記范麗煌
    為所有人，有土地登記簿謄本附卷可稽（詳本院更四卷(二)第
    九至十六頁），故被告甲○○圖利許明當之犯行，應堪認定
    。然其中龍王段五０三、六四０及九七四號土地，雖事後發
    現幣端經雲林縣政府地政事務所更正為雲林縣政府所有（詳
    本院更四卷(二)第九至十六頁），惟此並不影響范麗煌業已曾
    取得土地所有權之結果。
  (4)被告甲○○雖辯稱：范麗煌分配取得土地，其中龍王段六四
    ０及九七四號土地，係因其獲悉該二筆土地擬建廟，乃依公
    用土地，編為四百二十元云云。惟查前揭龍王段六四０及九
    七四號土地上，並無任何建物或廟宇存在（詳後說明），被
    告甲○○溢額分配予范麗煌，於法即有不合，即便前揭土地
    擬建廟為真，亦不足以作為溢額分配及變更評定地價之正當
    理由。
  (二)公務員登載不實部分：
  1.緣雲林縣政府舉辦「八十二年度同安頂(一)農地重劃區」重劃
    計畫，由被告甲○○負責其責任分配區重劃後土地分配業務
    ，並製作其責任分配區重劃區土地分配卡及土地所有權人原
    有土地與新分配土地對照清冊；且被告甲○○應至重劃區責
    任分配區，為實地查看後，如地上物有特殊狀況者，並應在
    地籍圖上標示出來等情，分據證人王瑛玲歐啟訓證述在案（
    詳三七六六號偵查卷第六十、六一頁），被告亦供承：我們
    會共同邀幾個人同車出去，再分頭進行個人區域查看後，在
    登記在地籍圖上等語（詳三七六六號偵查卷第六一頁），足
    徵於地籍圖上登載地上物現況（如有特殊性），乃被告甲○
    ○職務上應製作，則該部分亦屬被告甲○○職務上應製作公
    文書；從而則「雲林縣政府同安頂(一)農地重劃區土地分配卡
    」及「雲林縣政府同安頂(一)農地重劃區土地所有權人原有土
    地與新分配土地對照清冊」（詳調查站卷(二)第九六至九九頁
    ），及有關地籍圖上地上物現況之記載，即為被告甲○○職
    務上製作文書，為公文書自明（刑法第十條第二項參照）。
  2.訊據被告甲○○固坦承原有土地與新分配土地對照清冊，分
    配予范麗煌土地如附表一所示地目雜、使用分區特種農業區
    甲種建築用地、差額地價四百二十元等字樣，為其記載，惟
    辯稱：范麗煌分配取得土地中，其中龍王段六四０、九七四
    號二筆土地，係因獲悉擬建廟，乃依公用土地，編為四百二
    十元，而列為廟地，地目改為雜，又因為那邊本來就有廟，
    才蓋上特定農業區甲種建築用地云云。
  3.惟查：
  (1)證人王瑛玲證稱：由負責承辦土地分配業務人員去實地調查
    ，結果地籍圖上有特殊，需標明出來等語（詳三七六六號偵
    查卷第六十頁），核與證人歐啟訓證稱：我們通常由承辦人
    員現場查看後，在地籍圖上標示，另設一組測量人員測量後
    ，再套合是否有誤差等語相符（詳三七六六號偵查卷第六一
    頁背面）。而被告亦供承：我們會共同邀幾個人同車出去，
    再分頭進行個人區域查看後，在登記在地籍圖上，而系爭土
    地，其看過一次等語（詳三七六六號偵查卷第六一頁，本院
    更四卷(一)第一一三頁），被告甲○○既曾前往實地調查，對
    重劃區內地上物現況，應十分清楚為是。然依證人吳國祺證
    稱：我曾向本股測量員方榮國及陳品言詢問，褒忠鄉○○段
    六四０、九七四號等筆土地上有無建物，彼等均稱並無建物
    ，而且該八筆土地依重劃前地籍圖上，並無註記有建物，但
    是甲○○卻在重劃後該二筆土地上地籍圖（公告圖）上註記
    「廟地」，而且重劃前八筆土地，均為旱、田地目，是不可
    以變更為雜地目，顯然違法等語（詳調查站卷(二)第十八頁）
    。而證人即重劃前辦理現況測量之測量人員陳品言、方榮國
    均證稱：雲林縣褒忠鄉同安頂(一)農地重劃區土地所有權人原
    有土地與新分配土地對照清冊戶號一三之一范麗煌，在重劃
    後分配土地，為褒忠鄉○○段五０三、六四０、九七四及九
    八九號土地，該等土地在重劃前，根本沒有廟宇或其他建築
    物等地上物，在該重劃區東邊雖有一座私人小廟，然距離范
    麗煌所分配的土地很遠，約有三公里，而該私人小廟，好像
    是陳居財的，且該廟係位於（虎尾溪）溪底（因虎尾溪重劃
    後擴大河道行水區，已劃入溪內），至范麗煌分配後土地上
    ，則確實無該小廟存在等語（詳調查站卷(二)第十五頁背面、
    第十六頁，三六號偵查卷第二六頁，本院上訴卷第三九頁背
    面至四十頁）。上述證述互核相符，並無二致，堪予採信。
    足徵范麗煌重劃後分配取得土地上，確無任何建築物及廟宇
    存在，應可認定。被告甲○○既曾前往重劃區域，查看現場
    實況，自當知悉其所負責分配予范麗煌土地上，並無任何建
    物或廟宇存在，其辯稱確有廟宇存在云云，顯係為達圖利目
    的，故意誆指范麗煌受分配龍王段六四０、九七四號土地上
    有廟宇存在，而不可採。是被告甲○○明知龍王段六四０、
    九七四號土地上，並無廟宇存在，竟仍於地籍圖上將前揭二
    筆土地，登載為廟地，則被告甲○○反於真實之登載，自影
    響該地籍圖之正確性，自足以生損害於雲林縣政府對前述業
    務資料管理之正確性，被告甲○○犯行，堪以認定。
  (2)次查，被告甲○○明知范麗煌，與章順興、葉接、林永火，
    並未達成協議合併，猶私下以范麗煌等四人經協議合併為由
    ，將附表一所示八筆零星地，併入范麗煌戶內，並將重劃後
    四筆土地，無正當理由，超額溢配予范麗煌，而登載於職務
    上製作土地分配卡及原有土地與分配土地對照清冊；而「同
    安頂(一)農地重劃區」內土地，除水道用地經評定為每平方公
    尺四百二十元外，其餘土地一律為每平方公尺七百元，早經
    該農地重劃區協進會評定，一經協進會決定，他人不得變更
    等語，亦據證人廖美雀、王瑛玲、許素芬分別證述在卷（詳
    調查站卷(二)第四頁背面，三七六六號偵查卷第五九頁背面，
    本院更四卷(一)第一四七頁），此並參諸被告甲○○製作「土
    地分配卡」及「原有土地與分配土地對照清冊」，亦於重劃
    前所有土地欄內，記載評定地價為七百元（詳調查站卷(二)第
    九六至九九頁、本院更四卷(一)第二六至二七頁），益證被告
    甲○○明知，除水道用地經評定為每平方公尺四百二十元外
    ，其餘土地一律為每平方公尺七百元，且被告並無權責可任
    意決定地價，而分配予范麗煌之土地，非屬水道用地，竟擅
    自在「原有土地與分配土地對照清冊」，將附表一所示龍王
    段六四０、九七四號二筆土地，記載為四百二十元；及有關
    農地重劃區土地使用分區及地目之用地編定，係屬雲林縣政
    府地政科地用股權責，並非重劃股權限，重劃股土地分配人
    員在重劃作業中，應照錄原地用股編定之使用分區及地目，
    無權任意更改，業據證人廖美雀、張鑒金、劉登忠供述明確
    （詳調查站卷(二)第三、十七頁背面、第二十頁），而重劃前
    八筆土地，地目均為旱、林、田，是不可以變更為雜地目，
    亦已據證人即雲林縣政府地政科地用股人員張鑒金證述無訛
    （詳調查站卷(二)第十八頁背面），復參照重劃後土地地籍圖
    所示，除龍王段六四０、九七四、九八九號土地地目為「雜
    」外，其餘土地地目均為「田」，有地籍圖節本影本附卷可
    查（詳調查站卷(二)第一０三至一０五頁），被告甲○○明知
    其無權更改附表一所示龍王段六四０、九七四及九八九號土
    地地目及使用分區，竟擅自在「原有土地與分配土地對照清
    冊」上，將前揭三筆土地地目，非法記載為「雜」；以及附
    表一所示八筆土地之使用分區，均為「一般農業區水利用地
    」或「一般農業區農牧用地」，而一般農業區水利用地及農
    牧用地，要變更為「特定農業區甲種建築用地」，應依「非
    都市土地使用管理規則、「制訂非都市土地使用分區圖及編
    定各種使用地作業須知」及「臺灣省非都市土地使用分區及
    用地配合重劃檢討作業程序」等規定，由業主檢附合法建築
    物證明，並向該管地政事務所申請更正，經地政事務所核准
    後，再由地政事務所函請雲林縣政府核定，但「同安頂(一)重
    劃區」戶號十三之一范麗煌之土地分配，並未循此程序，即
    擅自將一般農業區水利用地及農牧用地，變更為特定農業區
    甲種建築用地，係違法等情，分據證人即雲林縣政府地政科
    地用股人員周進恭、張鑒金證述在案（詳調查站卷(二)第十三
    頁背面、第十八頁），被告甲○○明知范麗煌並未檢具受分
    配土地上，有合法建物存在之證明，竟擅自在「原有土地與
    分配土地對照清冊」上，將附表一所示龍王段六四０、九七
    四及九八九號土地使用分區，非法記載為「特定農業區甲種
    建築用地」；被告甲○○將上述與真實不符之內容，登載於
    所職掌前揭「原有土地與新分配土地對照清冊」公文書上，
    使該公文書實質內容，與真實不符，而影響該公文書之正確
    性，自足以生損害於雲林縣政府對於前述業務資料管理之正
    確性，被告甲○○犯行，堪以認定。
  (3)至被告甲○○辯稱：依法令，土地上有地上物，地目可以改
    成「雜」，范麗煌所分配土地上有一座小廟，有人打電話給
    伊表示要建廟，乃將土地地目予以變更，而使用分區部分，
    因為地目為「雜」，我就把它蓋上甲種建築用地云云。惟被
    告甲○○既曾查看現場實況，自當知悉其所負責分配予范麗
    煌土地上，並無任何建物或廟宇存在為是，縱使范麗煌分配
    所得土地，有廟宇存在乙節為真，被告甲○○應僅得將此情
    形，報請主管長官批准，豈能僅因地上有廟宇存在，自作主
    張，逕予變更記載土地地目、使用分區及評定地價，遑論只
    是「有人打電話表示要建廟」，即擅自變更應記載前開內容
    ，更何況土地地目、使用分區及地價評定，非屬被告甲○○
    權責，且被告甲○○既將附表一所示龍王段六四０、九七四
    及九八九號土地地目，擅改為「雜」，卻又將龍王段六四０
    、九七四號土地，改按較低水利用地四百二十元計算，顯然
    其前後立場矛盾，是被告甲○○所辯，純屬事後卸責之詞，
    難以採信。
  4.被告甲○○違法記載如附表一所示龍王段六四０、九七四及
    九八九號土地地目及使用分區，事後雖經雲林縣虎尾地政事
    務所地用股課員周進恭發覺於法不合，而予改正恢復為「特
    定農業區農牧用地」，繼雲林縣虎尾地政事務所並於八十二
    年十一月三日，將前揭三筆土地地目更正為「田」等情，經
    證人周進恭、王瑛玲、劉登忠證述屬實，復有雲林縣虎尾地
    政事務所八十二年十一月十一日虎地一字第四三０二號函
    虎地一字第二七六四號函附臺灣省雲林縣土地登記薄在卷
    足憑（詳調查站卷(二)第十三、十四頁，原審卷第六七頁，本
    院更四卷(二)第五二、五三頁），惟不影響於被告甲○○已成
    立之公務員登載不實罪，附此敘明。
  (三)變造公文書部分：
    依雲林縣政府有關農地重劃作業流程，當農地重劃進行到計
    算每公頃土地應負擔農水路用地，及工程費或抵費地面積之
    工作項目時，重劃股應將重劃區工程設計預算書及設計圖說
    ，報省政府審核通過後，即由重劃單位提供該區四千八百分
    之一（或五千分之一）比例之地籍圖及規劃圖，送編定單位
    作業等語，業經證人張鑒金供述明確（詳調查站卷(二)第十七
    頁背面）。經查，被告甲○○親寫函稿所附如附表一所示重
    劃後土地地籍圖影本（詳調查站卷(二)第一０四、一０五頁）
    ，龍王段六四０、九七四及九八九號土地附近周圍土地，地
    目均為「田」，且用手寫記載，唯獨上開三筆土地地目為「
    雜」，而是用印章蓋上，顯非正常記載，復參酌被告甲○○
    坦承「原有土地與分配土地對照清冊」上附表一所示重劃後
    土地地目及使用分區，為其自行認定，並記載其上，則被告
    甲○○為使「原有土地與分配土地對照清冊」與地籍圖上記
    載相符，而更改其上記載，以期二者相符，不為他人發覺，
    隱匿犯行，從而，證人吳國棋指證地籍圖上「雜」字樣，為
    被告甲○○竄改，堪信為真實。是被告甲○○此部分犯行，
    堪以認定。
五、被告甲○○、與許明當、范麗煌是否有犯意絡、行為分擔？
  (一)查甲○○原於七十七年間，任雲林縣政府地政科重劃股約僱
    人員，至八十二年七月一日離職。該期間內，雲林縣政府舉
    辦八十二年度同安頂(一)農地重劃區之重劃計畫，由甲○○負
    責其責任分配區重劃後土地分配業務，並製作其責任分配區
    土地分配卡及重劃區土地所有權人原有土地與新分配土地對
    照清冊，再由測量員根據分配後土地，製作地籍圖等事實，
    為甲○○所坦承，並據與甲○○共同承辦「同安頂(一)農地重
    劃區」業務之雲林縣政府地政科重劃股約僱人員廖美雀、時
    任雲林縣政府地政科專員歐啟訓供述在案，復有「雲林縣政
    府同安頂(一)農地重劃區土地分配卡」、「雲林縣政府同安頂
    (一)農地重劃區土地所有權人原有土地與新分配土地對照清冊
    」節本在卷可稽。是甲○○乃為依據法令從事公務之人員，
    而前揭土地分配卡及重劃區土地所有權人原有土地與新分配
    土地對照清冊，則為其職務上所掌之公文書，合先陳明。
  (二)又查當時被告甲○○與范麗煌並不認識，此經甲○○與范麗
    煌二人供述甚明，而甲○○如前所述當時與許明當往來頻繁
    ，而許明當又以「許明堂」（音同）自居，出入甲○○辦公
    處所，並以范麗煌名義在外出面收購土地，再委由被告甲○
    ○在地政科重劃股內伺機變造文書，足證被告甲○○因與許
    明當私交甚篤，加上其因業務關係，對於重劃區劃歸其責任
    分配範圍內重劃後土地，應分配於何處？分配面積多寡？其
    有充分地決定權，再加上由於農地重劃案，所涉及的土地所
    有人及土地筆數眾多，各土地所有人持有土地筆數、面積數
    額繁雜，地上物現況複雜，而重劃後土地，溢額分配情形，
    事屬常有，上級主管事實上無法逐筆審查，許明當企圖參與
    重劃分配，而借用其前妻范麗煌名義，蒐購「同安頂(一)重劃
    區」內章順興土地，以參與土地重劃，被告甲○○即因人情
    上因素，以及所圖利人數僅少數幾人，衡情不為人發覺，而
    動心起念，圖使范麗煌以繳交較少金額，即取得溢額分配土
    地，被告甲○○有犯罪動機，堪可認定。
  (三)再者，范麗煌為許明當之前妻，許明當為掩人耳目，乃以范
    麗煌名義購買如附表一所示之土地，且許明當於另案時不諱
    言曾載送范麗煌前往接洽土地買賣事宜，（詳許明當案一審
    卷第九九頁背面），核與證人章順興在調查站偵訊中證稱
    ：「許姓男子向我購買土地表明為建水媽夫人廟，但我向他
    表示這些土地均為水利地，不能建廟，但該名許姓男子向我
    表示他有辦法變更為建地」等語（詳調查卷第二卷第十一頁
    ）；證人葉接證稱：「是一個姓許的說要買土地去建廟，
    我只知道他姓許，我同意賣給他，他又對我說旁邊有幾筆土
    地順便介紹賣給他，正好章順興也在場所以我介紹」等語（
    詳偵字第三六號第二七頁）相符；且土地分配公告後，范麗
    煌提出陳情書佯稱，欲辦理抵押權設定登記，足見許明當與
    范麗煌有犯意連絡及行為分擔。然而許明當與甲○○私交甚
    篤，而甲○○又與范麗煌不認識，足見被告與許明當之犯意
    聯絡部分，范麗煌應未參與，併此敘明。
  (四)按以自己共同犯罪之意思，參與實施犯罪構成要件以外之行
    為，或以自己共同犯罪之意思，事先同謀，而由其中一部分
    人實施犯罪之行為者，均為共同正犯。司法院大法官會議釋
    字第一０九號著有解釋可參。故綜合上情，相互以觀，許明
    當應有告知被告甲○○其以其前妻范麗煌名義購買如附表一
    所示之土地，甲○○基於私情再利用其職務溢額分配土地給
    予范麗煌（實際圖利許明當），被告甲○○與許明當無犯意
    連絡，又豈有變造公文書及於職務上文書登載不實以圖利予
    素不相識但與被告許明當有一定關係者之理？足證共同被告
    許明當對於甲○○前揭變造及登載不實行為部分與之有犯意
    聯絡。基上所述，被告甲○○關於變造文書、及於職務上文
    書登載不實以圖利共同被告許明當之犯行部分，事證明確，
    堪以認定。至於范麗煌於土地分配公告後，明知為不實事項
    ，提出陳情書佯稱，欲辦理抵押權設定登記，而使公務員登
    載於掌管文書部分犯行，雖與許明當有犯意連絡及行為分擔
    ，但不能證明被告甲○○亦參與犯罪。
六、又被告行為後，貪污治罪條例於曾於八十五年十月二十三日
    及九十年十一月七日與九十二年二月二十六日三度修正，第
    六條第一項第四款規定，對於主管或監督之事務，明知違背
    法令，直接或間接圖自己或其他私人不法利益，因而獲得利
    益者，處五年以上有期徒刑部分均未變動，而得併科罰金部
    分，已將犯罪時併科三萬元罰金（八十一年七月十七日修正
    公布），於八十五年十月二十三日修正為得併科新臺幣一百
    萬元以下之罰金，又於九十年十一月七日修正為得併科新臺
    幣三千萬元以下罰金，九十二年二月二十六日修正將該條第
    二項，排除第一項第四款、第五款未遂犯之處罰。而依行為
    時之貪污治罪條例第六條第一項第四款規定，對於主管或監
    督之事務，直接或間接圖利者，處五年以上有期徒刑，得併
    科三萬元以下罰金。又新修正之規定觀之，圖利罪係處罰結
    果犯，必圖利自己或其他私人之利益，因而獲有利益者，始
    成立該罪，且無處罰未遂犯規定，如被圖利者未獲得利益，
    即不能令行為者負圖利罪之刑責，故修正後該條之構成要件
    較嚴格。爰比較新舊法法定刑結果，圖利既遂部分以被告行
    為時之貪污治罪條例第六條第一項第四款較有利於被告，依
    刑法第二條第一項但書規定，應適用行為時之修正前（八十
    一年七月十七日公布修正）貪污治罪條例論處。
七、查被告甲○○所為，係犯貪污治罪條例於八十一年七月十七
    日公布之修正前第六條第一項第四款圖利罪，刑法第二百十
    一條變造公文書罪及第二百十三條公務員登載不實罪，其中
    被告所犯刑法第二百十一條變造公文書罪，係利用被告依法
    令執行公務之機會，核屬刑法第一百三十四條前段規定，係
    公務員假借職務上之機會，以故意犯變造公文書罪，自應依
    該條規定，加其重其刑。至被告所犯刑法第二百十三條公務
    員登載不實罪，因刑法第二百十三條公務登載不實罪，該罪
    名因公務員身分已有特別規定，依刑法第一百三十四條但書
    規定，自不得再予加重其刑。又被告上開所犯變造公文書罪
    及公務員登載不實罪，先後數行為，時間緊接，手法相同，
    顯係基於概括犯意反覆為之，均為連續犯，應依刑法第五十
    六條規定，分別論以連續犯，並依法加重其刑（其中被告所
    犯刑法第二百十一條假借職務上機會連續變造公文書罪，則
    依法遞加其刑）。又許明當暨經判決確定之范麗煌等人雖無
    公務員身分，然既與具有公務員身分之被告莉娟間有犯意聯
    絡及行為分擔，共犯圖利罪，則為無身分者與有身分者共同
    實施犯罪，應依刑法第三十一條規定，論以共犯，併此敘明
    。又被告等假借公務員職務上之機會變造公文書罪及公務員
    登載不實手段，以達對於主管之事務直接圖利之目的，其間
    有方法結果之牽連關係，為牽連犯，應依刑法第五十五條規
    定，從一重論以對於主管之事務直接圖利罪。
八、原審就被告甲○○部分，以罪證明確，因予論罪科刑，固非
    無見。惟查，(一)被告甲○○分配附表三所示土地予林永成部
    分，雖有溢配情事，然因符合重劃作業得溢配之規定，此部
    分尚難構成圖利罪（詳後說明），原審竟就此部分，一併予
    以論罪科刑，已有未洽。(二)被告甲○○在重劃後地籍圖上，
    註記「廟地」，並變更如附表二所示地目為「雜」、使用分
    區為「特定農牧區甲種建築用地乙節，涉犯公務員登載不實
    及變造公文書罪嫌，因與圖利罪間，有目的手段之牽連關係
    ，為裁判上一罪，自為起訴效力所及，原審未予審究，亦有
    未洽。(三)貪污治罪條例曾於八十五年十月二十三日及九十年
    十一月七日與九十二年二月二十六日三度公布修正，原判決
    未及適用比較新舊貪污治罪條例之適用，自有未當。(四)又本
    件被告所犯變造公文書罪部分，被告係假借職務上之機會故
    意犯之，應依刑法第一百三十四條前段規定，加重其刑，原
    判決未予適用，亦有疏失。被告上訴意旨，否認犯罪，並指
    摘原判決不當，雖無可取，惟原判決就此部分既有可議，自
    屬無可維持，應由本院依法將原判決關於被告甲○○部分撤
    銷改判，以期適法。爰審酌被告甲○○犯罪動機、目的、手
    段，及身為公務員未能忠誠執行，竟因人情上因素，即圖利
    共犯，且犯後飾詞卸責尚無悔意等一切情狀，分別量處如主
    文第二項所示之刑，並依法宣告褫奪公權三年。
參、無罪部分（附表二及附表三部分）：
一、按犯罪事實應依證據認定之，無證據不得推定其犯罪事實，
    刑事訴訟法第一百五十四條定有明文。所謂證據，須適於為
    被告犯罪事實之證明者，始得採為斷罪資料，如未能發現相
    當證據，或證據不足以證明，自不能以推測或擬制之方法，
    以為裁判基礎（最高法院四十年台上字第八六號判例參照）
    。次按認定犯罪事實所憑之證據，雖不以直接證據為限，間
    接證據亦包括在內；然而無論直接或間接證據，其為訴訟上
    之證明，須於通常一般之人均不致有所懷疑，而得確信其為
    真實之程度者，始得據為有罪之認定（最高法院七十六年台
    上字第四九八六號著判例參照）。
二、公訴意旨另以：
  (一)附表二部分：
  1.超額分配圖利附表二所示部分：
    甲○○原係雲林縣政府地政科重劃股約僱人員，負責農地重
    劃土地分配業務，係依據法令從事公務人員。嗣於八十一年
    五月間，甲○○與許明當共同基於圖利他人之概括犯意，利
    用甲○○奉派辦理雲林縣八十一年度「四美農地重劃區」土
    地分配業務之機會，由甲○○於分配作業時，不依規定按該
    區農民原所有權應受分配面積，減除其應負擔農水路面積後
    ，所應受分配面積予以分配，連續個別超額溢配農地予附表
    二所示農民許福仁、許世鉛、許黃足、許三多及許善等人，
    圖利前開農民五人。而該五人溢配農地面積詳附表二所示，
    渠等共同圖利他人金額以市價每公頃新臺幣三千萬元計算，
    總計高達二千一百十萬八千七百十二元）。因認被告此部分
    亦涉犯有貪污治罪條例第六條第一項第四款圖利罪嫌云云。
  2.經查：
  (1)查所謂市價，本為不確定概念，隨著供需情況、整體經濟情
    勢，乃至個別地區的發展，有所起浮波動。而過去雖曾因有
    土斯有財以及土地作為交易商品的若干特性（無法進口，很
    難再增加供給，無法移動等等），一般人誤以為價格一定呈
    成長趨勢，沒有地價下跌問題。但近十幾年來情況顯示，土
    地投資者不但沒有獲利，還因價格下跌乏人交易，以至套牢
    無解賠售無門，可見土地擁有者未必獲利。
  (2)次查系爭四美農地重劃區靠近雲林縣麥寮鄉，於八十一年間
    ，因臺塑公司決定在麥寮鄉建六輕工業區，土地價格猛漲，
    系爭地復經農地重劃，市價買賣每公頃達三千萬元，固經承
    辦本案調查局雲林調查站調查員倪明政到庭證述屬實（詳更
    二審卷第七四頁）唯證人倪明政證述，並無具體的交易實例
    ，縱使有之，究竟是單一或少數個案，還是普遍情況，並不
    明瞭！既然無具體證據，實難憑以認定事實。而在農地重劃
    的過程中，依農地重劃條例第二十一條規定，重劃區○位區
    段地價應該重新查定：「直轄市或縣市主管機關應於辦理重
    劃時重新查定重劃區區地價，作為土地分配及差額
    、補償之依據。重劃土地分配，按各宗土地原來面積，扣除
    應負擔之農路、水路用地及抵付工程費用之土地，按重新查
    定之單位區段地價，折算成應分配之總地價，再按新分配區區地價折算面積，分配予原所有權人。但限於實際情
    形，應分配土地之一部或全部未達最小坵塊面積不能妥為分
    配者，得以現金補償之」。換言之，查定地價作用，是作為
    土地分配及差額、補償依據，關係重大，不能過高，也不能
    過低。如果太高，則地主可能不願參加土地分配，而改要求
    補償（形成徵收）；如果太低，則會引起民怨。依此，如何
    確定重劃區段查定地價呢？依農地重劃條例施行細則第三十
    條規定：縣市主管機關依本條例第二十一條規定重新查定重
    劃區區地價，應就土地位置、地勢、交通、水利、
    土壤及使用情況，並參酌最近一年內土地收益價格、買賣實
    例，以及當期公告現值等資料，分別估定之。設有農地重劃
    協進會者，縣市主管機關得參酌其意見定之。換言之，就其
    作用以及定價參考因素，查定地價已經相當程度反應市價！
    情理而言，所謂系爭土地價格每公頃達三千萬元云云，顯然
    是出於猜測，並無實證。
  (3)又依農地重劃條例第三條第一項規定：直轄市或縣市主管機
    關辦理農地重劃，得組設農地重劃委員會；必要時並得於重
    劃區分別組設農地重劃協進會，協助辦理農地重劃之協調推
    動事宜；其設置辦法，由中央主管機關定之。農地重劃協進
    會既為法律允許設立之組織，其目的應該是在反應民意，或
    是在決策過程，讓當地民眾參預，可以減少阻力，而由前引
    農地重劃條例施行細則第三十條規定，農地重劃協進會的意
    見，亦是參考因素之一，而此一農地重劃確設有農地重劃協
    進會該重劃協進會，關於查定地價與市價是否相當，應非無
    據。
  (4)綜上說明及卷存資料，顯然無法證明所謂市價每公頃新臺幣
    三千萬元之事實，本件公訴人指被告有圖利犯行，即有疑義
    。
  3.所謂超配，與刑事犯罪「圖利」，應屬二事，不應牽混。
  (1)查農地重劃條例施行細則第五十一條規定：重劃後實際分配
    之土地面積超過應分配之面積者，縣市主管機關於重劃土地
    交接後應通知土地所有權人，就其超過部分，按查定重劃地
    價，限期繳納差額地價；逾期未繳納者，依民事訴訟法督促
    程序規定，聲請法院以督促程序發支付命令；其實際分配之
    土地面積小於應分配之面積者，就其不足部分，按查定重劃
    地價，發給差額地價補償」。換言之，法律已預設有超額分
    配及分配不足情況；所以農地重劃條例第二十一條規定，要
    「查定地價」，在「超額分配」情況下，應限期繳納「差額
    地價」，此情況，實際上類似於買賣。換言之，受到超額分
    配者，從「超配」本身，並無得到利益，因為仍要繳納經過
    嚴密程序所定出，並相當程度反應市價的「差額地價」。何
    況超額分配有其技術上考量。
  (2)又所謂超配分配，亦應考慮其妥當性與必要性：經查公訴人
    起訴意旨指稱：被告於八十一年五月間，與林永成基於犯意
    之聯絡，為圖利林永成，而超額溢配０‧０九一七公頃農地
    ，原審亦為不利認定，但經過調查後，此超額分配，依法有
    據，業經本院前審認定無誤，並無不法。再依農地重劃土地
    分配作業注意事項，除先前的前置作業外，第三條關於「實
    施分配」有詳細規定：(一)以土地所有權人歸戶清冊及土地分
    配卡、土地分配圖為依據，參照重劃區地籍藍曬圖、地價區
    段圖、土地權利及使用調查表、每公頃土地應負擔農路、水
    路用地及抵費地面積，及各分配區區廓規劃面積有關資料，
    先以重劃前每公頃耕地負擔農路、水路用地與抵費地計算標
    準，計算土地所有權人參加分配耕地應負擔之農路、水路用
    地與抵費地之係數後，再確定其實際參加分配耕地面積。例
    式：實際分配耕地面積＝參加分配耕地面積－〔（參加分配
    耕地面積＊重劃前每公頃應負擔農路、水路用地面積）＋（
    參加分配耕地面積＊重劃前每公頃應負擔抵費地面積）〕(二)
    依重劃後分配耕地每公頃應負擔農路、水路用地與抵費地之
    計算標準，計算土地所有權人實際分配耕地應負擔農路、水
    路用地與抵費地面積以扣除負擔後之應分配面積記載於土地
    分配卡上。(三)依本條例及其施行細則規定之分配原則於土地
    分配圖上，按擬議分配位次，逐一作初步分配。(四)分配後坵
    形之鄰邊界線應與農水路垂直為原則。(五)一個分配區初步分
    配完畢後，應就分配結果予以審核其分配面積與分配區規劃
    面積是否相符、所有權人土地分配位置是否符合分配原則及
    是否符合實際情形。(六)重劃區土地初步分配完畢後，應由重
    劃區主辦人員、重劃課股長、地政處、局、科長分別檢查或
    抽查。(七)分配後之坵形地號，應依照地籍測量實施規則第八
    十一條規定劃分區段○○○段界，重新編定地號，其起迄以
    不超過五位數為原則」。由此可知，重劃土地分配，涉及許
    多因素，特別是第六點規定，重劃區主辦人員、重劃課股長
    、地政處、局科長，分別檢查或抽查，有其層層節制，無法
    一個人獨攬其事，甚至是隻手遮天。被告甲○○，在本院更
    五審九十二年十二月十七日及九十三年四月十六日提出「超
    額分配」明細，顯示超額係普遍情況，而分配結果，除主管
    審核外，尚須公聽會、公告，甚至可能有人異議（詳農地重
    劃土地分配作業注意事項第五條、第六條），而超額分配並
    不必然涉及不法，加以被告並無圖利許福仁等人動機，自難
    難強指被告有何情弊。
  (3)四美農地重劃區」受分配人許福仁等人亦未得利：依雲林縣
    政府九十三年六月七日府地劃字第０九三０七三０四０三號
    函覆本院，就四美農地重劃區部分，係稱「自始即於職掌文
    書及分配圖作不實之轉載暨分配，並經公告辦理標示變更登
    記完畢」，但其處理方式，為何與前述范女受分配土地」大
    異其趣，其理由應該是許福仁等人之受分配土地已經「雲林
    縣台西地政事務所」登記完畢。當時土地登記規則（民國八
    十四年七月十二日修正前）第二十七條規定：左列各款應由
    登記機關逕為登記：一依第一百二十條第二項規定而為更正
    登記。二土地重測或重劃確定之登記。三地目等則調整後，
    所有權人未於限期內申請地目等則變更登記者。四其他依法
    令得逕為登記者。登記機關逕為登記完畢後，應將登記結果
    通知登記權利人」。此種登記，基於土地登公示性，有絕對
    效力（土地法第四十三條參照），所以當時土地登記規則（
    民國八十四年七月十二日修正前）第七條規定：依本規則登
    記之土地權利，除本規則另有規定外，非有法律上原因，經
    法院判決塗銷確定者，登記機關不得為塗銷登記」換言之，
    雲林縣政府之所以沒有將許福仁等人之土地「標售」，完全
    是因土地登記規則規定，就「農地重劃」而言，雲林縣政府
    似仍可依職權「判定」許福仁等人不能受分配「超額」部分
    。再就農地重劃條例本身而論，許福仁等人「受分配土地」
    ，縱然已經登記完畢，其「所有權」仍受限制。前引農地重
    劃條例施行細則第五十一條規定：「重劃後實際分配之土地
    面積超過應分配面積者，縣市主管機關於重劃土地交接後應
    通知土地所有權人，就其超過部分，按查定重劃地價，限期
    繳納差額地價；逾期未繳納者，依民事訴訟法督促程序規定
    ，聲請法院以督促程序發支付命令；其實際分配土地面積小
    於應分配之面積者，就其不足部分，按查定重劃地價，發給
    差額地價補償」。受分配人在繳納差額地價之前，其對受分
    配土地之所有權，受到限制，此可由農地重劃條例第三十六
    條重劃分配土地移轉之限制，看出端倪：「重劃分配之土地
    ，在農地重劃工程費用或差額地價未繳清前不得移轉。但承
    受人承諾繳納者，不在此限」。而前開雲林縣政府九十三年
    六月七日府地劃字第０九三０七三０四０三號函，許福仁等
    人，尚未繳納差額地價。換言之，許福仁等人對於受分配土
    地支配能力，其法律上狀態，尚無法為足以使「受分配土地
    」物權發生得喪變更之物權行為，如此一來，應可認定：許
    福仁等人尚未得利。依九十年十一月七日修正貪污治罪條例
    第六條第一項第四款規定，此部分自不成立圖利罪。
  (二)附表三部分：
  1.公訴人認被告甲○○及許明當於八十一年五月間，與林永成
    基於犯意聯絡，為圖利林永成，將附表二所示農地分配予林
    永成，而超額溢配０‧０九一七公頃農地，因認被告此部分
    亦涉犯有貪污治罪條例第六條第一項第四款圖利罪嫌云云。
    公訴人認被告與許明當涉犯有此部分圖利罪嫌，無非係以甲
    ○○溢配予林永成之面積高達０‧０九一七公頃，且無溢配
    正當理由為論據。經查林永成分配取得四美段二四號土地，
    於重劃前即存有農舍及魚池，惟經本院前審，函請雲林縣政
    府指派地政科前任重劃股長林尾吉前往臺灣省政府地政處圖
    庫調閱「四美農地重劃區」重劃前現況測量原圖及重劃後土
    地分配圖，互相套疊，參核查明屬實，並經證人林尾吉於本
    院上訴審中結證無訛（詳上訴卷第一五四頁反面、第一五五
    頁），足證此部分溢額分配尚非無正當理由，從而不能證明
    被告有此部分圖利犯行。
  2.又許福仁等五人及附表三所示林永成因超額溢配農地，依法
    分別應繳納「溢額分配面積之差額地價」，甲○○、許明當
    復基於前開共同圖利他人之概括犯意，委由甲○○於八十二
    年五月間，乘差額地價繳納業務承辦人劉玉蘭因流產請假之
    機會，將劉玉蘭所製作有關附表二所示許福仁等人及附表三
    所示林永成溢額分配面積應繳之差額地價清冊予以變造，篡
    改為如附表二所示應繳金額，圖利許福仁等六人，並足以生
    損害於雲林縣政府對於差額地價收取之正確性。因認被告涉
    有貪污治罪條例第六條第一項第四款圖利罪嫌及刑法第二百
    十一條變造公文書罪嫌云云。
  3.經查：
  (1)公訴人認被告涉嫌此部分罪嫌，無非係以證人蔡玉靜供稱：
    在八十二年六月二十日下午有一名身高約一百五十公分年近
    四十歲之女子前往雲林縣政府地政科重劃股開了一張有「戶
    稅」及許善（二個戶號）、許世鉛、許三多、許黃足、許福
    仁及林永成等人之名單說要繳納分配面積差額地價款，伊在
    開具「工程費繳納通知單」、「差額地價繳納通知單」過程
    中發現許世鉛之差額地價款「二二三、八六五」元有遭塗改
    為「三二、三八五」情形，伊覺得奇怪欲拿「原有土地與土
    地對照清冊」核對，竟發現對照清冊第三、四冊（記載前述
    人土地分配資料）已不見了，即告知該女子發生問題，不再
    開單，該名女子見狀旋即離去惟訊據被告堅決否認有此部分
    變造公文書犯行，惟訊據被告辯稱：伊沒有變造附表一及附
    表二所示之人應繳差額地價之金額，伊不知為何前揭應繳納
    差額地價金額會被變造等情。
  (2)本案農地重劃區土地所有權人分配面積差額地價清冊上附表
    一所示之人之應繳納補償費金額遭塗改一情，業經證人歐啟
    訓、劉玉蘭及蔡玉靜證述屬實（詳偵三七六六號卷第十一、
    十三、三九、四十頁），足見該情為真。又渠等於調查站偵
    訊中固均證稱：由各種跡象研判應為甲○○所為乙節。惟綜
    觀全卷，並未有人證稱親眼目睹被告有變造之行為，則前揭
    證人之證詞當屬個人推測之詞。按刑事訴訟法第一百六十條
    規定，證人個人意見或推測之詞，自不得作為證據。再者，
    證人蔡玉靜雖於調查站偵訊時證稱：曾親看到被告在劉玉蘭
    請流產假期間，拿差額地價清冊在辦公室影印屬實，然影印
    清冊資料是否即得逕予推論被告確有參與變造前開公文書行
    為，尚非無疑，而證人劉玉蘭、王瑛玲均已證稱，其上字跡
    不像是被告字跡等語（詳同上偵卷第十四頁；本院重上更(四)
    卷第二三頁），準此，基於「罪疑為輕」原則，當不得為不
    利被告有變造此部分公文書認定。
  (三)此外，就附表二及附表三犯行，公訴人復無法舉出其他積極
    證據，足以證明被告有前開圖利犯行，被告被訴前開部分犯
    罪不能證明，本應為無罪諭知，惟公訴人認上開部分與前揭
    論罪科刑之圖利罪間，均有牽連犯或連續犯裁判上一罪關係
    ，故均不另為無罪之諭知，併此敘明。
肆、至最高法院第二次發回意旨以，雲林縣政府地政科重劃股職
    員廖美雀於調查站所供，「原有土地與新分配土地對照清冊
    」上廖美雀名義製表章、統計章均非伊所蓋用，可能係被告
    所蓋等語，是被告是否應另負刑責乙節。訊據被告甲○○於
    偵查中否認該章係其所蓋，辯稱：范麗煌部分土地對照清冊
    內容是伊寫的，但廖美雀的印章非伊所蓋乙節（詳三六號偵
    查卷第十二頁）。經查，證人廖美雀固有於雲林調查站如前
    述所供，並有「原有土地與新分配土地對照清冊」可參（詳
    調查站卷(二)第二、九六至九九頁），惟證人廖美雀於本院更
    二審改稱：伊當時只有說，林永火在重劃前有二筆地，在我
    分配區域範圍內，在重劃後分配到范麗煌名下，但伊不知為
    何如此，而其他人並非伊分配區域範圍內，所以伊沒有說另
    外那些話；伊沒有說係甲○○蓋的章，因伊等製表後，一般
    由協辦人員蓋章，故伊的章應該不是甲○○所蓋，校對章一
    般是伊等自己核對所蓋等語（詳本院上更(二)卷第六七頁背面
    至六八頁）。則證人廖美雀先後就製表章，是何人蓋用一事
    ，所為證詞既有矛盾，是否可採，即非無疑，又查無積極證
    據，可資證明確為被告所為，應認被告甲○○盜用公印文罪
    部分犯罪，核屬不能證明，且被告甲○○此部分犯罪事實，
    未經檢察官起訴，基於不告不理原則，本院自不得予以審理
    ，附此敘明。
據上論斷，應依刑事訴訟法第三百六十九條第一項前段、第三百
六十四條、第二百九十九條第一項前段，修正前（八十一年七月
十七日公布）貪污治罪條例第二條、第三條、第六條第一項第四
款、第十七條，刑法第二條第一項但書、第十一條前段、第二十
八條、第五十六條、第二百十一條、第二百十三條、第一百三十
四條前段、第五十五條、第三十一條第一項、第三十七條第二項
，罰金罰鍰提高標準條例第一條前段，判決如主文。
本案經檢察官蘇南桓到庭執行職務。
中    華    民    國    95    年    1     月    24    日
                  刑事第二庭    審判長法  官  葉居正
                                      法  官  高明發
                                      法  官  李文福
以上正本證明與原本無異。
如不服本判決，應於收受本判決後十日內向本院提出上訴書狀。
其未敘述上訴理由者並得於提起上訴後十日內向本院補提理由書
狀（均須按他造當事人之人數附繕本）「切勿逕送上級法院」。
                                      書記官  李良倩
中    華    民    國    95    年    1     月    24    日
附錄：本判決論罪法條：
修正前（八十一年七月十七日公布）貪污治罪條例第六條：
有左列行為之一者，處五年以上有期徒刑，得併科三萬元以下罰
金：
  一、意圖得利，抑留不發職務上應發之財物者。
  二、募集款項或徵用土地﹑財物，從中舞弊者。
  三、竊取或侵占職務上持有之非公用私有器材﹑財物者。
  四、對於主管或監督之事務，直接或間接圖利者。
  五、對於非主管或監督之事務，利用職權機會或身份圖利者。
前項之未遂犯罰之。
刑法第二百十一條：
偽造、變造公文書，足以生損害於公眾或他人者，處一年以上七
年以下有期徒刑。
刑法第二百十三條：
公務員明知為不實之事項，而登載於職務上所掌之公文書，足以
生損害於公眾或他人
者，處一年以上七年以下有期徒刑。
刑法第一百三十四條
公務員假借職務上之權力、機會或方法，以故意犯本章以外各罪
者，加重其刑至二分之一。但因公務員之身分已特別規定其刑者
，不在此限
附表一：同安頂(一)重劃區
┌─┬───┬───┬────┬─┬──┬─────┬───┬───┬────┬──┬──┬───┐
│編│重劃前│原    │持份面積│地│評定│使用分區  │重劃後│所有人│面   積 │地目│評定│使用分│
│號│原土地│所有人│（公頃）│目│地價│          │土地  │      │（公頃）│    │地價│區    │
├─┼───┼───┼────┼─┼──┼─────┼───┼───┼────┼──┼──┼───┤
│01│龍岩段│章順興│0.0125  │旱│700 │一般農業區│      │      │        │    │    │      │
│  │17-296│      │        │  │    │水利用地  │      │      │        │    │    │      │
├─┼───┼───┼────┼─┼──┼─────┤      │      │        │    │    │      │
│02│龍岩段│章順興│0.0512  │旱│700 │一般農業區│      │      │        │    │    │      │
│  │17-729│      │        │  │    │水利用地  │      │      │        │    │    │      │
├─┼───┼───┼────┼─┼──┼─────┤      │      │        │    │    │特定農│
│03│龍岩段│章順興│0.0128  │旱│700 │一般農業區○○○段│      │0.112360│田  │700 │業區農│
│  │17-722│      │        │  │    │水利用地  │503   │      │        │    │    │牧用地│
├─┼───┼───┼────┼─┼──┼─────┤      │      ├────┼──┼──┼───┤
│04│龍岩段│葉  接│0.0153  │旱│700 │一般農業區○○○段│      │0.024907│雜  │420 │特定農│
│  │17-730│      │        │  │    │水利用地  │640   │      │        │    │    │業區甲│
│  │      │      │        │  │    │          │      │      │        │    │    │種建地│
├─┼───┼───┼────┼─┼──┼─────┤      │范麗煌├────┼──┼──┼───┤
│05│潮洋厝│林永火│0.0348  │林│700 │一般農業區○○○段│      │0.025000│雜  │420 │特定農│
│  │47-31 │      │        │  │    │農牧用地  │974   │      │        │    │    │業區甲│
│  │      │      │        │  │    │          │      │      │        │    │    │種建地│
├─┼───┼───┼────┼─┼──┼─────┤      │      ├────┼──┼──┼───┤
│06│潮洋厝│林永火│0.0426  │林│700 │一般農業區○○○段│      │0.151496│雜  │700 │特定農│
│  │47-33 │      │        │  │    │農牧用地  │989   │      │        │    │    │業區甲│
├─┼───┼───┼────┼─┼──┼─────┤      │      │        │    │    │種建地│
│07│潮洋厝│林永火│0.0028  │林│700 │一般農業區│      │      │        │    │    │      │
│  │47-35 │      │        │  │    │農牧用地  │      │      │        │    │    │      │
├─┼───┼───┼────┼─┼──┼─────┤      │      │        │    │    │      │
│08│潮洋厝│林永火│0.0026  │田│700 │一般農業區│      │      │        │    │    │      │
│  │47-36 │      │        │  │    │農牧用地  │      │      │        │    │    │      │
└─┴───┴───┴────┴─┴──┴─────┴───┴───┴────┴──┴──┴───┘
附表二：四美農地重劃區
┌─┬───┬────┬────┬────┬────┬────┬────┬────┬────┬──┐
│  │      │        │        │        │實際分配│        │        │        │        │    │
│編│姓  名│重劃前  │重劃前折│重劃後受│面積    │應負擔農│扣除後應│溢額分配│應繳差額│變造│
│號│      │原土地  │算分配面│分配土地├────┤水路面積│分配面積│面積    │地價    │金額│
│  │      │        │積      │        │預估分配│        │        │        │        │    │
│  │      │        ├────┼────┤面積    │        │        │        │        │    │
│  │      │        │評定地價│評定地價│        │        │        │        │        │    │
│  │      │        │（元／平│（元／平│        │        │        │        │        │    │
│  │      │        │方公尺）│方公尺）│        │        │        │        │        │    │
├─┼───┼────┼────┼────┼────┼────┼────┼────┼────┼──┤
│  │      │番子寮段│        │        │        │        │        │        │        │    │
│  │      │320-1   │        │西安段  │0.397488│        │        │        │        │    │
│  │      │320-2   │0.258431│1349    ├────┤0.057636│0.200795│0.196693│514,579 │51,4│
│01│許福仁│320-3   │        │1352    │0.225610│        │        │        │        │9   │
│  │      │321-1   ├────┼────┤        │        │        │        │        │    │
│  │      │321-3   │321-3段 │260     │        │        │        │        │        │    │
│  │      │        │為160； │        │        │        │        │        │        │    │
│  │      │        │其餘皆為│        │        │        │        │        │        │    │
│  │      │        │260     │        │        │        │        │        │        │    │
├─┼───┼────┼────┼────┼────┼────┼────┼────┼────┼──┤
│  │      │同安厝段│        │西安段  │0.253344│        │        │        │        │    │
│02│許世鉛│316     │        │1356    ├────┤0.036735│0.167242│0.086102│22,3865 │32,3│
│  │      │316-2   │0.203977│1354    │0.178072│        │        │        │        │5   │
│  │      │316-3   ├────┼────┤        │        │        │        │        │    │
│  │      │316-6   │316及316│260     │        │        │        │        │        │    │
│  │      │        │-2段為16│        │        │        │        │        │        │    │
│  │      │        │0其餘為2│        │        │        │        │        │        │    │
│  │      │        │60      │        │        │        │        │        │        │    │
├─┼───┼────┼────┼────┼────┼────┼────┼────┼────┼──┤
│  │      │番子寮段│        │西安段  │0.292656│        │        │        │        │    │
│03│許黃足│319     │0.199800│1346    ├────┤0.042435│0.157365│0.135291│351,756 │35,7│
│  │      │        │        │1351-1  │0.174425│        │        │        │        │56  │
│  │      │        ├────┼────┤        │        │        │        │        │    │
│  │      │        │260     │260     │        │        │        │        │        │    │
├─┼───┼────┼────┼────┼────┼────┼────┼────┼────┼──┤
│  │      │番子寮段│        │        │        │        │        │        │        │    │
│  │      │25-2    │        │西安段  │0.357604│        │        │        │        │    │
│04│許三多│25-6    │0.283800│1337    ├────┤0.051853│0.231947│0.125657│328,679 │19,5│
│  │      │321     │        │1351    │0.247757│        │        │        │        │86  │
│  │      │321-4   ├────┼────┤        │        │        │        │        │    │
│  │      │        │260     │260     │        │        │        │        │        │    │
├─┼───┼────┼────┼────┼────┼────┼────┼────┼────┼──┤
│  │      │番子寮段│        │西安段  │0.112476│        │        │        │        │    │
│05│許善(一)│321     │0.030100│1353    ├────┤0.016309│0.013791│0.098685│256,571 │25,6│
│  │      │321-1   ├────┼────┤0.026277│        │        │        │        │58  │
│  │      │        │260     │260     │        │        │        │        │        │    │
├─┼───┼────┼────┼────┼────┼────┼────┼────┼────┼──┤
│  │      │番子寮段│        │        │        │        │        │        │        │    │
│  │      │42-8    │        │        │        │        │        │        │        │    │
│  │      │42-10   │        │        │        │        │        │        │        │    │
│  │      │321-3   │        │        │        │        │        │        │        │    │
│  │      │327-2   │        │        │        │        │        │        │        │    │
│  │      │327-4   │        │        │0.308880│        │        │        │        │    │
│06│許善(二)│305-1   │0.128754│四美段  │        │0.044788│0.083966│0.224914│584,776 │58,4│
│  │      ├────┤        │90      ├────┤        │        │        │        │76  │
│  │      │同安厝段│        │        │        │        │        │        │        │    │
│  │      │316     │        │        │0.112402│        │        │        │        │    │
│  │      │282-11  │        │        │        │        │        │        │        │    │
│  │      │282-13  │        │        │        │        │        │        │        │    │
│  │      │275-1   │        │        │        │        │        │        │        │    │
│  │      │276-166 ├────┼────┤        │        │        │        │        │    │
│  │      │        │番子寮段│260     │        │        │        │        │        │    │
│  │      │        │部分除42│        │        │        │        │        │        │    │
│  │      │        │-10段為2│        │        │        │        │        │        │    │
│  │      │        │60，其餘│        │        │        │        │        │        │    │
│  │      │        │為160。 │        │        │        │        │        │        │    │
│  │      │        │同安厝段│        │        │        │        │        │        │    │
│  │      │        │部分282 │        │        │        │        │        │        │    │
│  │      │        │11、13段│        │        │        │        │        │        │    │
│  │      │        │為260， │        │        │        │        │        │        │    │
│  │      │        │其餘為16│        │        │        │        │        │        │    │
│  │      │        │0       │        │        │        │        │        │        │    │
└─┴───┴────┴────┴────┴────┴────┴────┴────┴────┴──┘
附表三：林永成溢配部分
┌─┬───┬────┬────┬────┬────┬────┬────┬────┬────┬──┐
│編│姓  名│重劃前  │重劃前折│重劃後受│實際分配│應負擔農│扣除後應│溢額分配│應繳差額│變造│
│號│      │原土地  │算分配面│分配土地│面積    │水路面積│分配面積│面積    │地價    │金額│
│  │      │        │積      │        │        │        │        │        │        │    │
│  │      │        ├────┼────┤        │        │        │        │        │    │
│  │      │        │評定地價│評定地價│        │        │        │        │        │    │
│  │      │        │（元／平│（元／平│        │        │        │        │        │    │
│  │      │        │方公尺）│方公尺）│        │        │        │        │        │    │
├─┼───┼────┼────┼────┼────┼────┼────┼────┼────┼──┤
│01│林永成│番子寮段│0.1838  │四美段  │0.2425  │0.0329  │0.1509  │0.0917  │377,229 │37,7│
│  │      │288     │        │24      │        │        │        │        │        │29  │
│  │      │        ├────┼────┤        │        │        │        │        │    │
│  │      │        │260     │260     │        │        │        │        │        │    │
└─┴───┴────┴────┴────┴────┴────┴────┴────┴────┴──┘


司法院資訊處製作；財團法人民間司法改革基金會備份。
